【裁判字號】    99,撤緩,270
【裁判日期】    991202
【裁判案由】    撤銷緩刑
【裁判全文】
臺灣桃園地方法院刑事裁定             99年度撤緩字第270號
聲  請  人  臺灣桃園地方法院檢察署檢察官
受  刑  人  王家樑
上列聲請人因受刑人妨害性自主案件聲請撤銷緩刑之宣告（99年度
執聲字第2765號），本院裁定如下：
    主  文
聲請駁回。
    理  由
一、聲請意旨略以：受刑人王家樑前因犯妨害性自主罪，經本院
    於民國96年2月27日以95年度訴字第2800號判處有期徒刑1年
    2月，緩刑4年，緩刑期間內付保護管束，並於96年4月2日確
    定。茲因受保護管束人於緩刑期間內屢傳未到，其行為以違
    反保護管束期間應遵守事項情節重大，爰依保安處分執行法
    第74條之2第2、4款及第74條之3，刑事訴訟法第476條之規
    定，聲請撤銷緩刑之宣告等語。
二、按受保護管束人在保護管束期間內，應遵守下列事項：一、
    保持善良品行，不得與素行不良之人往還。二、服從檢察官
    及執行保護管束者之命令。三、不得對被害人、告訴人或告
    發人尋釁。四、對於身體健康、生活情況及工作環境等，每
    月至少向執行保護管束者報告1 次。五、非經執行保護管束
    者許可，不得離開受保護管束地；離開在10日以上時，應經
    檢察官核准，保安處分執行法第74條之2 定有明文。受保護
    管束人違反上述各款情形之一，情節重大者，檢察官得聲請
    撤銷保護管束或緩刑之宣告，同法第74條之3 第1 項亦有規
    定。故撤銷保護管束或緩刑之宣告與否在於「是否情節重大
    而足見保護管束處分以不能收效」。
三、經查，受刑人因妨害性自主案件，經本院於96年2月27日以
    96年度訴字第2800號判處有期徒刑1年2月，緩刑4年，緩刑
    期間內付保護管束，於96年4月2日確定在案，嗣經臺灣桃園
    地方法院檢察署檢察官執行保護管束命令，執行期間自96年
    4月2日至100年4月1日止，有卷附前開本院95年度訴字第280
    0號刑事判決、臺灣桃園地方法院檢察署檢察官執行保護管
    束指揮書、臺灣高等法院被告前案紀錄表各1份在卷可稽。
四、受刑人於96年6月13日經臺灣桃園地方法院檢察署（下稱桃
    園地檢署）檢察官通知報到後，復向桃園地檢署觀護人室報
    到，並填寫臺灣桃園地方法院檢察署受保護管束人基本資料
    表，嗣分別於96年6月26日、96年7月10日、96年8月21日（
    本應於96年8月3日報到，但延誤後主動向觀護人報到）、96
    年9月21日、96年10月19日均遵期報到，其後受刑人於96年
    11月、12月未遵期至桃園地檢署觀護人室報到，遭檢察官告
    誡，有桃園地檢署97年1月4日桃檢玲護岳字第765號函在卷
    可佐，其經通知後，業於97年1月29日至桃園地檢署觀護人
    室報到。受刑人再於97年2月26日未遵期報到，遭檢察官告
    誡，通知其於97年4月18日上午9時報到，亦有桃園地檢署97
    年3月28日桃檢玲護岳字第2220號函1份在卷可查，惟其於96
    年3月31日方主動至桃園地檢署觀護人室報到。受刑人，復
    於97年4月8日、97年5月6日仍遵期報到，其中雖於97年6月3
    日未遵期報到，但仍於97年6月6日主動至桃園地檢署觀護人
    室報到，然因該日觀護人請假，而未告知下次應報告之時間
    ，而因其於97年6月3日該日未遵期報到，遭檢察官告誡，通
    知其於97年7月22日上午9時報到，亦有桃園地檢署97年7月7
    日桃檢玲護岳字第53920號函1份在卷可查，嗣受刑人經上開
    通知後，遵期於96年7月22日報到，並遵期於97年8月12日報
    到。其後，受刑人又未遵期於97年9月份報到，經檢察官告
    誡，通知其於97年10月29日下午2時報到，有桃園地檢署97
    年10月9日桃檢玲護岳字第86074號函1份在卷可佐。受刑人
    復於97年10月14日收受上開通知後，於當日即向桃園地檢署
    觀護人室報到，並遵期於97年10月23日、97年11月11日、97
    年12月23日、98年1月8日、98年2月26日、98年3月24日、98
    年4月9日、98年6月1日至桃園地檢署觀護人室報到。受刑人
    再於98年6月9日未遵期報到，經檢察官告誡，通知其於98
    年7月16日上午9時報到，有桃園地檢署98年6月25日桃檢豐
    護岳字第51569號函在卷可稽，其於收受該通知後，遵期於
    98年7月16日報到，並依序於98年7月28日、98年8月11日、
    98年9月1日、98年9月29日報到，其後又未遵期於10月份報
    到，遲至98年11月24日報到，復於98年12月29日報到，之後
    未遵期於99年1月14日報到，經桃園地檢署觀護人電話通知
    ，於99年1月26日報到，再於99年1月28日、99年2月9日、99
    年2月23日、99年3月2日、99年3月30日（本應於99年3月10
    日報到）、99年4月27日（本應於99年4月15日報到，但因受
    刑人工作而未報到，於99年4月27日向公司請假報到）、99
    年5月6日、99年6月29日（本應於99年6月3日報到，但因受
    刑人工作而忘記報到時間，而經電話通知前往報到）、99
    年7月29日（本應於99年7月15日報到，但因受刑人工作而忘
    記報到時間，而經電話通知前往報到）分別向桃園地檢署觀
    護人報到等情，有前揭各次之臺灣桃園地方法院檢察署執行
    保護管束情況約談報告表、臺灣桃園地方法院檢察署觀護輔
    導紀要各1份等件在卷可查。揆諸前揭受刑人未遵期報到之
    原因，不外乎係因受刑人遺忘時間，或因工作之因素，無法
    按時向觀護人報到。次查，現今經濟景氣不明，工作難覓之
    際，揆諸上開約談報告表、觀護輔導紀要，找工作、收入不
    穩定似常困擾受刑人，顯然無法期待受刑人放下賴以維生之
    工作不顧，而屢次請假。況查，聲請人執行保護管束期間，
    桃園地檢署觀護人均以當面告知受刑人之方式為之，有本院
    辦理刑事案件電話記錄查詢表1份在卷可稽。然受保護管束
    人無故不按時報到，觀護人應盡訪視、查尋、通知、告誡之
    能事，並妥速處理，所稱「通知」及「告誡」，雖非法定要
    式行為，惟應有具體事實是徵已為通知或告誡受保護管束人
    確已行蹤不明而無從通知或告誡，俾免適用保安處分執行法
    第74條之3規定時，滋生疑義（參見法務部82年2月4日 (82)
    法保字第02545號函），本件觀護人於99年7月30日親往受刑
    人住所訪視時，受刑人現依址居住中，此有臺灣桃園地方法
    院檢察署執行保護管束情況訪視報告表1份在卷可憑；另查
    桃園地檢署復於99年8月24日以行動電話通知受刑人母親即
    至桃園地檢署報到，遍查卷內無其他積極證據足資佐證受刑
    人確實已得知檢察官之命令，而故意不依該命令到場之情事
    ，受刑人是否已行蹤不明而無從通知，即非無疑。
五、綜此，受刑人固前有經桃園地檢署觀護人面告下次應到之日
    而未到情事數次，但聲請人事後命受刑人至桃園地檢署觀護
    人室報到，受刑人均遵命報到已長達3年有餘，甚並無已行
    蹤不明而無從通知或告誡之情，實難以受刑人之前傳喚未到
    ，以該當受保護管束期間內未服從檢察官及執行保護管束者
    之命令獲未遵守保安處分執行法第74條之2第4款規定而情節
    重大，而遽認有撤銷上開緩刑情狀存在，是聲請人聲請撤銷
    上開判決關於緩刑之宣告，尚難准許，應予駁回。
六、依刑事訴訟法第220 條，裁定如主文。
中    華    民    國    99    年    12    月     2    日
                  刑事第十一庭    法  官  汪曉君
以上正本證明與原本無異。
如不服本裁定，應於裁定送達後5 日內向本院提出抗告狀。
                                  書記官  楊晴文
中    華    民    國    99    年    12    月    3     日

司法院資訊處製作；財團法人民間司法改革基金會備份。
